【裁判字號】    94,簡上,197
【裁判日期】    950329
【裁判案由】    確認債權不存在
【裁判全文】
臺灣桃園地方法院民事裁定            93年度簡上字第197號
上  訴  人  甲○○
訴訟代理人  陳慶瑞律師
被  上訴人  乙○○○
            丁○○
            丙○○
            戊○○
上列當事人間請求確認本票債權不存在事件，上訴人對於民國95
年3 月1 日本院94年度簡上字第197 號第二審判決提起上訴，本
院裁定如下：
    主  文
上訴駁回。
第三審訴訟費用由上訴人負擔。
    理  由
一、按對於簡易訴訟程序之第二審判決，其上訴利益逾第466條
    所定之額數者，當事人固得以其適用法規顯有錯誤為理由，
    逕向最高法院提起上訴，但須經原裁判法院許可，且該許可
    ，以訴訟事件所涉及之法律見解具有原則上之重要性者為限
    ，認為不應許可者，應以裁定駁回其上訴，此觀之民事訴訟
    法第436 條之2 第1 項、第436 條之3 第1 項、第2 項、第
    3 項後段之規定自明。而所謂適用法規顯有錯誤，係指原第
    二審判決就其取捨證據所確定之事實適用法規顯有錯誤而言
    ，不包括認定事實不當之情形在內，故認定事實錯誤、取捨
    證據失當及判決不備理由或理由矛盾，則不在該條項適用之
    列（見最高法院80年台上字第1326號、80年度台上字第2239
    號、84年台上字第252 號判決意旨）。又所謂「有原則上之
    重要性」，係指訴訟事件所涉及之法律見解意義重大，而有
    闡釋之必要而言。
二、本件上訴人對於原判決逕向最高法院提起上訴，所表明之上
    訴理由略以：上訴人對於法務部調查局之筆跡鑑定結果有疑
    慮，原審未准將系爭本票再送其他專業鑑定單位鑑定，且就
    第三人簡誌締於警詢時供稱系爭本票係由其冒上訴人名義簽
    發乙節，逕以筆跡顏色、肉眼觀察為判斷，否認簡誌締於警
    詢之供述為真，實有未述明調查證據取得理由而逕將採證認
    事之職權委諸鑑定之違法，為其論據。
三、查原審判決業已就何以認定系爭本票係上訴人所簽發及第三
    人簡誌締於警詢之供述何以不採之理由，論述明確，上訴人
    所陳之前開上訴理由各節，僅係就原審判決認定事實、取捨
    證據之當否予以爭執，其所為指摘要與適用法規是否錯誤無
    涉，尤無所涉及之法律見解具有原則上之重要性可言。綜上
    ，上訴人主張之上訴理由既與前開規定上訴第三審之要件不
    符，其上訴自不應許可，應予駁回。
四、依民事訴訟法第436 條之3 第3 項後段、第95條、第78條，
    裁定如主文。
中    華    民    國    95    年    3     月    29    日
                  民事第一庭審判長法  官  郭琇玲
                                  法  官  林曉芳
                                  法  官  賴惠慈
以上正本證明與原本無異。
如對本裁定抗告須於裁定送達後10日內向本院提出抗告狀，並應
繳納抗告裁判費新台幣1000元。
中    華    民    國    95    年    3     月    31    日
                                  書記官  黃泰能


司法院資訊處製作；財團法人民間司法改革基金會備份。
